行　政　法　院　裁　定　　　　　　　　　　　　　八十八年度裁字第一○七九號
　　聲　請　人　甲○○
右聲請人因其他請求事件，對本院中華民國八十七年十一月十三日八十七年度裁字第
一三○三號裁定，聲請再審，本院裁定如左︰
　　主  文
再審之聲請駁回。
　　理  由
一、本件聲請人前以其能提供緝捕白曉燕命案兇嫌相關訊息，於民國（以下同）八十
六年十一月二日及七日致函李總統，嗣該案兇嫌投案後，聲請人以其對該案案情研析
正確，於八十六年十一月二十日及同年十二月一日致函李總統，請求發給該案檢舉獎
金新台幣四千萬元。旋於八十六年十二月八日以總統府應作為而不作為，致損害其領
取檢舉獎金之權益，乃檢具訴願書提起訴願。案經總統府公共事務室以八十六年十二
月十二日華總（公）三字第八六○○二六五九九○號函移由內政部辦理。嗣聲請人於
八十七年三月四日以內政部逾期三個月不為決定，依訴願法第二十一條規定逕訴經行
政院再訴願決定，以聲請人八十六年十一月二日、七日、二十日及同年十二月一日函
，係屬陳情性質，要難認係人民依法聲請之案件，總統府不作為，尚難視同行政處分
，不得提起訴願、再訴願，遂從程序上駁回其再訴願，聲請人仍不服，提起行政訴訟
，經本院以八十七年度裁字第一三○三號裁定（以下簡稱原裁定）駁回其訴在案。二
、按人民提起訴願、再訴願，以有行政處分存在為前提，審諸訴願法第一條規定，其
意甚明。又中央或地方機關對於人民依法聲請之案件，於法定期限內應作為而不作為
，致損害人民之權利或利益者，同行政處分，固為訴願法第二條第二項所規定；惟
此之所謂「應作為而不作為」，應係指行政機關對於人民聲請之案件，依法有作為之
權責而不作為者而言。若對此之聲請案初無作為之權責，則其未為作為，即無適用該
條項規定同行政處分之餘地。原裁定以聲請人上開函僅屬陳情性質，要難認係人民
依法聲請之案件，總統府不作為，尚難視同行政處分，不得提起訴願、再訴願及行政
訴訟，因認聲請人所提之訴為不合法，予以裁定駁回，認事用法均妥適。三、按對於
本院裁定聲請再審，依行政訴訟法第三十三條準用民事訴訟法第五百零七條、第五百
零一條第一項第四款之規定，應表明「再審理由及關於再審理由並遵守不變期間之證
據。」所謂表明再審理由，必須指明原裁定有如何合於行政訴訟法第二十八條所定再
審事由之具體情事始為相當，倘僅泛言有何條款之再審事由，而無具體情事；或僅指
明原裁定前各程序所為裁判，有如何再審事由，而未具體指及原裁定有合於再審之事
由者，均難謂已表明再審事由，其再審之聲請，即屬不合法。本件聲請人聲請再審意
旨僅一再主張其有權領取檢舉獎金等等，對其所再審之原裁定以聲請人之訴不合法駁
回其訴，有如何合於具體法定再審事由，則未一語指及，亦未提具體之事證以實其說
，難謂已合法表明再審事由，所為再審之聲請應認不合法予以駁回。
據上論結，本件再審之聲請為不合法，爰依行政訴訟法第三十三條、民事訴訟法第五
百零七條、第五百零二條第一項，裁定如主文。
中    華    民    國     八十八      年     十二     月      三十       日
                    行 政 法 院 第 二 庭
                                審 判 長 評  事      陳  石  獅
                                         評  事      彭  鳳  至
                                         評  事      黃  合  文
                                         評  事      林  茂  權
                                         評  事      王  立  杰
右  正  本  證  明  與  原  本  無  異
                                         法院書記官  蘇  金  全
中    華    民    國     八十九      年      一      月       三        日
